臺灣臺南地方法院刑事判決
111年度易字第648號
公  訴  人  臺灣臺南地方檢察署檢察官
被      告  吳再生


上列被告因竊盜案件，經檢察官提起公訴（111年度偵字第10369
號），被告於準備程序中就被訴事實為有罪之陳述，經本院裁定
進行簡式審判程序，判決如下：
    主  文
吳再生犯攜帶凶器竊盜罪，處有期徒刑陸月，如易科罰金，以新
臺幣壹仟元折算壹日。
    犯罪事實及理由
一、犯罪事實：吳再生於民國000年0月00日凌晨2時1分許，駕駛
    車牌號碼000-0000號自用小客車，行經臺南市○市區○○路00
    號旁空地，見黃靖萍所有停放該處之車牌號碼000-0000號自
    用小客車車門未上鎖。竟意圖為自己不法之所有，持黃靖萍
    所有置於該車後座，客觀上足以供凶器使用，足以傷人生命
    、身體之十字型螺絲起子、撬棒各1支，竊取該車車內之「
    右後門總成1個、左前椅總成1個、右前椅總成1個、後座椅
    總成1個、後座椅背1個、左後門飾板1個、中央扶手總成1個
    、排檔頭1個、排檔組線組1個、音響1個、儀錶板前出風口
    左右各1個、儀錶音響外框1個」等物，得手後駕駛其車輛離
    去。嗣黃靖萍發現遭竊報警，經警調閱監視器錄影畫面及採
    集上開十字型螺絲起子、撬棒上之跡證送鑑後，始查悉上情
    。
二、案經黃靖萍訴由臺南市政府警察局善化分局報請臺灣臺南地
    方檢察署檢察官偵查終結後提起公訴。
三、本件被告所犯係死刑、無期徒刑、最輕本刑為3年以上有期
    徒刑以外之罪，其於準備程序中就被訴事實為有罪之陳述，
    經法官告知簡式審判程序之旨，並聽取公訴人及被告之意見
    後，依刑事訴訟法第273條之1第1項規定，裁定進行簡式審
    判程序加以審理，依據刑事訴訟法第273條之2、同法第159
    條第2項之規定，不適用傳聞法則有關限制證據能力之相關
    規定；並得依同法第310條之2之準用同法第454條之規定製
    作略式判決書（僅記載「證據名稱」），合先敘明。
四、上揭犯罪事實，有下列證據可資佐證：
  ㈠被告於警詢、偵訊及本院準備與審理程序中之自白。
  ㈡告訴人黃靖萍於警詢時及偵查中之指訴。
  ㈢臺南市政府警察局鑑定書。
　㈣臺南市政府警察局善化分局刑案現場勘察報告。
　㈤監視器錄影光碟暨畫面擷取、遭竊車輛照片。
　㈥車輛詳細資料報表。
五、經查，被告竊盜所使用之十字型螺絲起子及撬棒各1支，前
    端為金屬材質、後端為硬質塑膠，質地堅硬，如持之攻擊他
    人，確可取人性命、傷人身體，足可供凶器使用(見警卷第4
    7頁下方相片)。是核被告所為，係犯刑法第321條第1項第3
    款之攜帶凶器竊盜罪。爰審酌被告正值壯年，不思循正途賺
    取所需，恣意竊取他人財物，顯見其法治概念薄弱。於犯罪
    後先矢口否認犯行，辯稱：以為系爭車輛是遭人拋棄之物云
    云，惟事後終能就上開犯行坦承不諱。且與告訴人達成和解
    ，並賠償給付新臺幣(下同)25萬元完畢，有和解書(見偵卷
    第41、42頁)及本院電話紀錄1紙(見本院卷第37頁)附卷可稽
    。兼衡被告於本院審理中自陳其為國中畢業之智識程度、跟
    著哥哥之工程，從事噴漆工工作、月薪約4 萬5千元 ，已離
    婚、家裡有父母親，都已70歲高齡、育有1個6歲兒子由父母
    親照顧、被告會寄錢回去給父母，週日回去看他們，有一同
    母異父的哥哥等家庭、經濟與其他一切狀況，爰量處如主文
    所示之刑，及諭知如易科罰金之折算標準，以資懲戒。又被
    告於109年11月22日，因犯攜帶凶器加重竊盜罪，於110年11
    月9日經本院以110年度簡字第2193號案，判處有期徒刑6月
    ，緩刑2年確定，目前仍在緩刑期間，有被告之臺灣高等法
    院被告前案紀錄表附卷可稽(見本院卷第43頁)，被告於前案
    判決確定後2月餘，又犯本案之罪，縱然已與告訴人達成和
    解，並已賠償完畢，亦不宜再為緩刑之宣告，附此敘明。
六、沒收：
　㈠犯罪所用之物部分：被告用以為本案竊盜犯行所用之器械螺
    絲起子與撬棒各1支，均在現場取得，並非被告所有，爰不
    為沒收之諭知。
  ㈡犯罪所得部分：被告雖竊得如事實欄所載之物，然被告已與
    告訴人達成和解，並全數賠償告訴人，爰不再就此為沒收之
    宣告。
七、依刑事訴訟法第299條第1項、第273條之1第1項、第310條之
    2，刑法第321條第1項第3款、第41條第1項前段，判決如主
    文。
本案經檢察官 施胤弘 提起公訴，檢察官 陳于文 到庭執行職務
。
中　　華　　民　　國　　111 　年　　7 　　月　　29　　日
                    刑事第三庭    法　官 蔡直青
以上正本證明與原本無異。
如不服本判決應於收受本判決後20日內向本院提出上訴書狀，並
應敘述具體理由。其未敘述上訴理由者，應於上訴期間屆滿後20
日內向本院補提理由書狀（均須按他造當事人之人數附繕本）「
切勿逕送上級法院」。 
                                  書記官 鄭瓊琳   
中　　華　　民　　國　　111 　年　　7 　　月　　29　　日
附錄本案論罪科刑法條：
中華民國刑法第321條
①犯前條第1項、第2項之罪而有下列情形之一者，處6月以上5年
  以下有期徒刑，得併科50萬元以下罰金：
  一、侵入住宅或有人居住之建築物、船艦或隱匿其內而犯之。
  二、毀越門窗、牆垣或其他安全設備而犯之。
  三、攜帶兇器而犯之。
  四、結夥三人以上而犯之。
  五、乘火災、水災或其他災害之際而犯之。
  六、在車站、港埠、航空站或其他供水、陸、空公眾運輸之舟
    、車、航空機內而犯之。
②前項之未遂犯罰之。